Felipe Daniel Domingues

Telefone: (11) 98996-2875 GitHub: github.com/Felipedmgs

E-mail: felipedd@hotmail.com Portfólio: felipedmgs.github.io/site portifolio

LinkedIn: linkedin.com/in/felipe-domingues-19453126

Especialista Backend:

Desenvolvedor Backend especializado em PHP, PYTHON, JAVA, automação de processos e IOT, com mais de 6 anos de experiência. Proficiente em criar APIs, API Fast otimizar sistemas e desenvolver soluções que transformam desafios técnicos em resultados tangíveis. Combinando perfil analítico e criativo, atuo para entregar eficiência e valor por meio da tecnologia.

Valorizo a colaboração, a escuta ativa e a empatia, que considero fundamentais para entender as necessidades de colegas e clientes. Minha missão é transformar desafios em oportunidades, criando sistemas que façam a diferença no dia a dia de quem os utiliza.

Com um perfil analítico e criativo, gosto de mergulhar em problemas complexos e propor soluções que agreguem valor. Seja otimizando processos, conectando sistemas ou desenvolvendo interfaces, estou sempre focado em entregar resultados tangíveis e de impacto.

Principais Competências

- Linguagens de Programação: PHP, Python (Django, Flask), Java, C++, Js, React.js
- Banco de Dados: MySQL, SQL Server, DB2 e SQlite
- Ferramentas e Frameworks: Scriptcase, Docker, Power Automate e AWS
- Metodologias e Práticas: DevOps, PWA, Testes e Documentação
- **Outros**: Business Intelligence (BI), Desenvolvimento de APIs, API Fast e integrações, Arduino e ESP32

Experiência Profissional

Andreani Logística

Desenvolvedor DevOps – Backend | 11/2021 – Atual

- Desenvolvi e otimizei sistemas em **PHP** e **Python**, reduzindo em 20% o tempo de processamento de operações logísticas.
- Integrei sistemas como **SAP** e **TOTVS** utilizando **APIs**, melhorando a eficiência operacional em diversas áreas.
- Desenvolvo interfaces inovadoras utilizando PHP, otimizando operações logísticas e proporcionando eficiência e agilidade nos processos, com práticas baseadas em PWA e DevOps.
- Criei relatórios avançados para Business Intelligence (BI) com ferramentas como Power Automate e integração a bancos de dados como MySQL, SQL Server e DB2, acelerando a tomada de decisões estratégicas em 30%.
- Desenvolvi automações em Python que facilitaram a operação logística, além de implementar soluções com Arduino e ESP32.
- Tenho experiência com ferramentas e tecnologias como **Docker**, **AWS**, **Scriptcase**, e no desenvolvimento.
- Desenvolvi ferramenta com **SQlite** e Python (**Djando**) para armazenar Senhar criptografas

GlobalBlue

Supervisor de TI | *02/2021 – 11/2021*

Consultor Técnico de Sistemas Pleno | 09/2017 - 02/2021

- Melhorei a estabilidade dos sistemas em PHP, reduzindo falhas em produção em 15% com o uso de práticas de Testes e DevOps.
- Facilitei a comunicação entre equipes técnicas e não-técnicas, garantindo entregas alinhadas às expectativas e documentadas de acordo com as melhores práticas.
- Realizei melhorias e otimizações em sistemas desenvolvidos em PHP e Scriptcase, integrados a bancos de dados como MySQL e SQL Server, atendendo às necessidades específicas de clientes e promovendo eficiência nos processos.
- Empreguei tecnologias como Docker e AWS para melhorar o desempenho e a escalabilidade das aplicações, além de explorar APIs e integrações avançadas para aumentar a interoperabilidade dos sistemas.

HP – Hewlett Packard

Analista Service Desk (Bilíngue - Espanhol) | 02/2013 - 03/2014

- Realizei suporte técnico N1 e N2, acessando remotamente máquinas de clientes, garantindo uma resolução rápida e eficiente dos problemas reportados.
- Visitei clientes presencialmente para solucionar questões críticas e oferecer um atendimento mais personalizado, fortalecendo o relacionamento e a confiança no serviço prestado.
- Treinei novos colaboradores da equipe técnica, compartilhando boas práticas e promovendo um ambiente colaborativo para acelerar o aprendizado e a adaptação.
- Criei uma base de conhecimento técnico estruturada, que serviu como referência para a equipe, otimizando o tempo de resolução de problemas.
- Desenvolvi e implementei metodologias práticas que ajudaram a equipe a lidar com situações desafiadoras, aumentando a eficiência e a taxa de resolução no primeiro contato.

Formação Acadêmica

- **Graduação**: Análise e Desenvolvimento de Sistemas FIAP (Cursando)
- Pós-graduação: Master em Arquitetura e Engenharia de Software USCS (2021)
- **Graduação**: Ciência da Computação Universidade São Judas Tadeu (2016)
- **Técnico**: Automação Industrial SENAI Almirante Tamandaré (2011)
- **Técnico**: Informática ETEC Lauro Gomes (2010)

Certificações

- AWS Cloud Practitioner AWS (09/2024)
- DevOps & Agile Culture FIAP (2021)
- **Python** FIAP(2023)

Idioma

- Inglês Intermediário
- Espanhol Intermediário